

Marcelo López Trujillo

Ingeniero Químico Candidato a MBA con énfasis en Operación y Tecnología Egresado Maestría en Gestión ambiental

+591 70232050 marcelo.lopez@mba2020.incae.edu linkedin.com/in/marcelo-lopeztr

Ingeniero Químico candidato a MBA INCAE, egresado de maestría en Gestión Ambiental, con 5 años de experiencia profesional en gestión de calidad, inocuidad alimentaria, evaluación medioambiental y seguridad industrial. Con habilidades en planificación, mentalidad estratégica y análisis situacional.

EXPERIENCIA PROFESIONAL

Cocal Cola (Embol - Bolivia)

Subsidiaria de Coca Cola en Bolivia, empresa líder en embotellado y distribución de bebidas carbonatadas, no carbonatadas, isotónicas y jugos. Empresa en la cual, gracias a mis logros ascendí en dos ocasiones.

Supervisor de aseguramiento de calidad | noviembre 2018 - agosto 2019. Tarija, Bolivia

Líder del área de calidad, revisión de gestión de calidad en toda la cadena productiva, desde logística de entrada hasta punto de venta, trabajos en sinergia con áreas de logística, marketing y recursos humanos.

Logros

- Con el cambio de sistemas de gestión integrado a nivel nacional, diseñé, adapté un sistema de autocontroles y capacité al personal operativo, logrando que la empresa se alinee a la política nacional.
- Ante la incorporación de nuevos SKUs en otra ciudad, tuve que adecuar el plan logístico para mantener la integridad de la calidad en el transporte de otra planta a Embol Tarija.
- Ante la necesidad de implementación de máquinas dispensadoras y vending en cines y centros comerciales de mi ciudad, implementé y validé los mismos, viendo desde requerimientos previos, instalación y control de calidad.
- Realicé mejoras en los procesos productivos, aportando a reducción de costos, de tiempos y optimización de recursos.

Analista de aseguramiento de calidad | agosto 2016 – noviembre 2018, Tarija, Bolivia

Encargado de análisis de laboratorio de calidad, análisis de línea de producción desde materia prima, hasta producto terminado. Líder con la potestad de tomar decisiones en caso de desviación de calidad en toda la planta

Logros

- Cuando se implementó una nueva línea de embotellado, dedicada exclusivamente a botellas PET, fui parte de la validación, implementación y control de calidad.
- Cuando hubo un problema de botellas que explotaban, lideré el equipo para detección del problema, corrección y rechazo de las mismas.
- Premio al empleado con más reportes, soluciones y desempeño en seguridad y salud en el trabajo.
- Premio de embajador de la empresa, por desempeño y confiabilidad en el trabajo

Analista sensorial | marzo 2015 – agosto 2016, Tarija, Bolivia

Encargado de análisis sensorial de bebidas, materias primas e insumos referentes a embotellado.

Logros

- Cuando me contrataron para el puesto no había procedimientos para realizar los análisis, por lo que implementé el sistema de análisis sensorial, elaborando procedimientos y adecuando actividades
- Revisando las fallas de calidad de suplidores de materia prima a la planta, plantee evaluaciones para que el departamento de ventas tome en cuenta para renovación de contratos o cambio de los mismos.

OTRAS EXPERIENCIAS PROFESIONALES

Auxiliar de laboratorio de Operaciones Unitarias de la Universidad | Universidad Autónoma Juan Misael Saracho, mar 2014 – dic 2014, Tarija, Bolivia: Trabajo de medio tiempo como responsable de laboratorio, manejo de equipos de laboratorio y asesoramiento en temas de tesis e investigación.

Consultor línea de envasado GLP | Yacimientos Petrolíferos Fiscales bolivianos, dic 2013 – feb 2014, Tarija, Bolivia: Evaluación de procesos de envasado de GLP y seguridad industrial del mismo.

Analista de tratamiento de aguas | Cooperativa de Servicio de Agua y Alcantarillado Tarija, sept 2013 – nov 2013, Tarija, Bolivia: Análisis de agua residual, agua potable, balance hídrico de planta de tratamiento anaeróbica.

Analista de laboratorio de enología Centro Vitivinícola Tarija, enero 2013 – abril 2013, Tarija, Bolivia: Evaluación de uva, vino y destilados, control de calidad y proceso de elaboración.

EDUCACIÓN

2019 – 2020 | En curso: Maestría en Administración de Negocios (MBA)

Énfasis en Operaciones y Tecnología

INCAE Business School: https://www.incae.edu/es/inicio

2016 – 2020 | Tesis en curso: Maestría en Gestión Ambiental

Universidad Autónoma Juan Misael Saracho: https://www.uajms.edu.bo/

2017 – 2017 | Diplomado en Gestión Ambiental

Universidad Autónoma Juan Misael Saracho: https://www.uajms.edu.bo/

2016 – 2016 | Diplomado en Manejo de recursos naturales

Universidad Autónoma Juan Misael Saracho: https://www.uajms.edu.bo/

2014 – 2015 | Diplomado en Formación de líderes

Universidad Católica Boliviana - CAF: https://www.uajms.edu.bo/

2009 – 2014 | Licenciatura en Ingeniería Química

Universidad Autónoma Juan Misael Saracho: https://www.uajms.edu.bo/

IDIOMAS

Español (Lengua Nativa) | inglés (Bilingüe)

HABILIDADES Y COMPETENCIAS

Cursos y formación:

- Especialista en desarrollo e implementación de Sistemas de Gestión para laboratorios de ensayo y calibración NB-ISO-IEC 17025:2018
- Especialista en Sistemas de Gestión de Calidad ISO 9001:2008
- Especialista en tratamiento de aguas residuales
- Instrumentación y control industrial

Competencias técnicas:

- Excel, incluyendo Statools, MiniTab
- Primera respuesta a incidentes con materiales peligroso
- Herramienta de HYSYS (Simulador de Hidrocarburos).

INFORMACIÓN ADICIONAL

Experiencias Culturales: Tesorero de la clase MBA LL2 (2020).

Impacto Social: presidente ALUMNI AIESEC Tarija (2018-2019), vicepresidente AIESEC TARIJA (2016 – 2018), miembro de Cámara Junior Internacional (JCI) 2020.